【裁判字號】    98,交聲,693
【裁判日期】    980330
【裁判案由】    聲明異議
【裁判全文】
臺灣高雄地方法院交通事件裁定     98年度交聲字第693號
原處分機關  交通部公路總局高雄區監理所
法定代理人  劉育麟
異  議  人  盛竹建材有限公司
即受處分人          址設高雄縣.
法定代理人  甲○○
上列異議人因違反道路交通管理處罰條例案件，對於交通部公路
總局高雄區監理所民國98年3 月13日高監自裁字第裁80-ZEB0520
84號違反道路交通管理事件裁決書，聲明異議，本院裁定如下：
    主      文
異議駁回。
    理      由
一、原處分意旨略以：異議人即受處分人盛竹建材有限公司所有
    之車號ZG-9590 號自用小貨車，於民國97年8 月7 日12時36
    分許，沿國道十號由西向東行駛，行經西向5.9 公里處有未
    依規定變換車道之違規，經國道公路警察局第五警察隊開單
    舉發，嗣經異議人提出申訴，原處分機關調查結果，仍認異
    議人有前開違規行為，故仍應依道路交通管理處罰條例第33
    條第1 項第4 款之規定，裁處異議人罰鍰新台幣（下同）60
    00元等語。
二、聲明異議意旨略以：異議人並未收到原舉發單位所寄送本件
    違規舉發通知單，故不知有前揭違規之情，請求撤銷原處分
    云云。
三、按汽車行駛於高速公路、快速公路或設站管制之道路，不遵
    使用限制、禁止、行車管制及管理事項之管制規則而有下列
    行為者，處汽車駕駛人新臺幣3000元以上6000元以下罰鍰：
    …(四)未依規定變換車道，道路交通管理處罰條例第33條第1
    項第4 款定有明文。
四、經查：異議人盛竹建材有限公司所有車牌號碼ZG-9590 號自
    用小貨車於97年8 月7 日12時36分許，沿高速公路國道十號
    由東往西行駛，行經西向5.9 公里處有未依規定變換車道乙
    情，有卷附取締照片1 幀可稽（本院卷第11頁），且異議人
    所陳之交通違規聲明異議狀對於上揭於高速公路上未依規定
    變換車道之違規事實，亦未加否認。此外，復有內政部警政
    署國道公路警察局第五警察隊公警局交字第ZEB052084 號舉
    發違反道路交通管理事件通知單之送達證書（本院卷第10頁
    背面）、交通部公路總局高雄區監理所高監自裁字第裁80-Z
    EB052084號違反道路交通管理事件裁決書（本院卷第8 頁）
    在卷可稽。綜上可知，異議人所有之上開自用小貨車，於前
    揭時、地有行駛於高速公路未依規定變換車道之違規行為，
    堪以認定。
五、異議人雖辯稱伊並未收到原舉發單位寄送之違規舉發通知單
    云云。惟查，本件原舉發單位內政部警政署國道公路警察局
    第五警察隊係以掛號郵寄方式交由郵政單位送達本件舉發違
    反道路交通管理事件通知單，而仁武郵局隨即於97年12月10
    日以寄存方式將該通知單送達異議人所有上開自用小貨車車
    籍資料上所登載之地址即高雄縣仁武鄉仁武村仁德巷12之9
    號，有卷附送達證書（本院卷第10頁背面）可稽，而異議人
    之公司設立地址於送達當時亦在高雄縣仁武鄉仁武村仁德巷
    12之9 號，亦有卷附公司基本資料查詢結果1 紙（本院卷第
    14頁）可按，故原舉發單位業已依法送達本件舉發違反道路
    交通管理事件通知單，並無違誤。
六、綜上所述，異議人確有裁決書上所載於高速公路上行駛未依
    規定變換車道之違規情事，且原舉發單位並已依法送達本件
    舉發違反道路交通管理事件通知單，異議人上述所辯，並無
    足取。揆諸前揭法律規定，異議人既有上開違規情事，原處
    分機關依道路交通管理處罰條例第33條第1 項第4 款規定，
    對異議人裁處罰鍰6000元，並無違誤，異議人執上開情詞聲
    明異議，洵無理由。
據上論斷，應依道路交通案件處理辦法第19條，裁定如主文。
中    華    民    國    98    年     3    月    30    日
                        交通法庭  法  官  曾仁勇
以上正本證明與原本無異。
如不服本裁定，應於收受送達後5 日內向本院提出抗告狀。
中    華    民    國    98    年     3    月    30    日
                                  書記官  王紀芸


司法院資訊處製作；財團法人民間司法改革基金會備份。
